臺灣高等法院民事裁定
111年度抗字第262號
抗  告  人  許錦榮  

            
上列抗告人因與相對人太平洋花園廣場公寓大廈管理委員會等人
間確認決議無效聲請再審事件，對於中華民國111年1月19日臺灣
新北地方法院110年度聲再字第23號所為裁定提起抗告，本院裁
定如下： 
    主  文
抗告駁回。
抗告費用由抗告人負擔。
    理  由
一、按裁定已經確定，有適用法規顯有錯誤，或為判決基礎之民
    事、刑事、行政訴訟判決及其他裁判或行政處分，依其後之
    確定裁判或行政處分已變更情形，得聲請再審，民事訴訟法
    第507條準用同法第496條第1項第1款及11款定有明文。而所
    謂「適用法規顯有錯誤」，係指確定裁判所適用之法規，顯
    然不合於法律規定，或與司法院大法官之解釋顯然違反，或
    消極的不適用法規，顯然影響裁判者而言，並不包括判決理
    由矛盾、理由不備或在學說上諸說併存致發生法律上見解歧
    異等情形在內（最高法院110年度台再字第1號判決意旨參照
    ）；所謂「為判決基礎之民事或刑事判決及其他裁判，或行
    政處分，依其後之確定裁判或行政處分已變更」，則須確定
    判決曾以該項裁判或行政處分為判斷事實之資料，若確定判
    決非以變更之裁判或行政處分為其裁判基礎，即不在適用之
    列。
二、經查：
㈠、抗告人前以相對人太平洋花園廣場公寓大廈（下稱系爭社區
    ）管理委員會等18人為被告，向原法院起訴，並聲明：㈠系
    爭社區民國109年9月20日第22屆第2次區分所有權人會議採
    行於規約無據之無記名複記法選舉方式選任管理委員之決議
    當然無效，應予撤銷。㈡確認除系爭社區管理委員會外之其
    餘被告無管理委員資格，無代表系爭社區管理委員會之資格
    （下稱系爭訴訟）。經原法院以110年10月20日109年度訴字
    第3719號裁定認系爭訴訟係財產權訴訟，而其訴訟標的價額
    不能核定，依同法第77條之12規定，核定訴訟標的價額為新
    臺幣（下同）165萬元，並命抗告人補繳裁判費1萬4335元確
    定（下稱原確定裁定）。抗告人雖以原確定裁定有同法第49
    6條第1項第1款所定再審事由，聲請再審，請求廢棄原確定
    裁定，並改裁定依同法第77條之14規定徵收裁判費3000元。
    然原法院以系爭訴訟之訴訟標的非對身分上或親屬關係之權
    利有所主張，且所影響者為系爭社區之區分所有權人權益，
    具有財產上利益，應屬財產權涉訟，且抗告人倘獲勝訴判決
    所得受客觀上利益不能核定，認原確定裁定核定訴訟標的價
    額，並無適用法規顯有錯誤之情形，因而駁回其再審之聲請
    ，於法核無不當。
㈡、抗告人之抗告意旨雖略以：系爭訴訟既非對身分上或親屬關
    係之權利有所主張，亦非屬財產權訴訟，原裁定不當適用同
    法第77條之12規定核定訴訟標的價額，又未闡釋究屬何種財
    產權訴訟，即有同法第496條第1項第1款之再審事由。又原
    確定裁定限期命抗告人補繳第一審裁判費1萬4335元，然抗
    告人未依限補繳，原法院亦未依同法第249條規定駁回抗告
    人之訴，則抗告人前自行繳納第一審裁判費3000元，堪認已
    確定，即有同法第496條第1項第11款之再審事由云云。惟查
    ，抗告人稱原確定裁定有同法第496條第1項第1款所定再審
    事由部分，除未指出所適用之法規，有何顯然不合於法律規
    定，或與司法院大法官之解釋顯然違反，或消極的不適用法
    規，顯然影響裁判之情事，且經核原確定裁定依同法第77條
    之12規定核定系爭訴訟之訴訟標的價額，亦無適用法規顯有
    錯誤之情事，業據原裁定詳述理由。又抗告人稱原確定裁定
    有同法第496條第1項第11款所定再審事由部分，並非主張原
    確定裁定有以其他裁判或行政處分為判斷事實之資料，而該
    項裁判或行政處分已然變更之情事，自與上開規定之再審事
    由不符。揆之首揭說明，抗告人主張原確定裁定有上開規定
    之再審事由，即非有理。
㈢、從而，抗告人主張原確定裁定有民事訴訟法第496條第1項第1
    款及第11款之再審事由，均屬無據。原裁定駁回抗告人再審
    聲請，於法尚無不合。抗告意旨指摘原裁定不當，求予廢棄
    ，為無理由，應予駁回。
三、據上論結，本件抗告為無理由。爰裁定如主文。　　　　
中　　華　　民　　國　　111 　年　　3 　　月　　31　　日
                    民事第九庭   
                        審判長法  官  楊絮雲
                              法  官  郭顏毓
                              法  官  陳賢德
正本係照原本作成。
本裁定除以適用法規顯有錯誤為理由外，不得再抗告。如提起再
抗告，應於收受送達後10日內委任律師為代理人向本院提出再抗
告狀。並繳納再抗告費新臺幣１千元。
中　　華　　民　　國　　111 　年　　3 　　月　　31　　日
　　　　　　　　　　　   　　 書記官　張佳樺